【裁判字號】    98,簡上,94
【裁判日期】    990225
【裁判案由】    傷害
【裁判全文】
臺灣雲林地方法院刑事判決              98年度簡上字第94號
上  訴  人
即  被  告  甲○○
上列上訴人因傷害等案件，不服本院北港簡易庭98年度港簡字第
144 號中華民國98年12月2 日刑事簡易判決（聲請簡易判決處刑
案號：臺灣雲林地方法院檢察署98年度偵字第3614號），提起上
訴，本院管轄之第二審合議庭判決如下：
    主  文
上訴駁回。
    事  實
一、甲○○係址設雲林縣四湖鄉○○村○○路648-1 號「七巧傢
    俱行」屋主吳明和之弟，明知乙○○已向吳明和承租上開住
    處後方一間房間（下稱系爭房間），因甲○○與乙○○素有
    嫌隙，竟基於侵入他人住宅之犯意，於民國98年6 月28日22
    時15分許，先由上開住處後方之右側側門處進入「七巧傢俱
    行」內，未經乙○○之許可，再擅自進入上開乙○○承租之
    系爭房間，而無故侵入其內；入內後，見乙○○在場，復基
    於傷害之犯意，持鋁製垃圾桶毆打乙○○之身體，致乙○○
    受有頭部外傷、頭頂部裂創7 公分及2 手多處擦傷等傷害。
二、案經乙○○訴由雲林縣警察局臺西分局報請臺灣雲林地方法
    院檢察署檢察官偵查起訴。
    理  由
一、證據能力部分
(一)、證人乙○○偵查中具結後向檢察官所為之證述，渠未曾提及
    檢察官在偵查中有不法取供情事，亦查無該證據作成時有何
    違法情事，並無顯有不可信之情況，依刑事訴訟法第159 條
    之1 第2 項之規定，應適宜為本案之證據而有證據能力。
(二)、按被告以外之人於審判外之陳述，雖不符刑事訴訟法第159
    條之1 至之4 之規定，然經當事人於審判程序同意作為證據
    ，法院審酌該言詞陳述或書面陳述作成時之情況，認為適當
    者，亦得為證據，同法第159 條之5 第1 項定有明文。除上
    開證據外，本判決下列所引用之證據，業經被告及檢察官於
    審理中同意作為證據，本院審酌該等傳聞證據作成時之狀況
    ，並無違法或不當等不宜作為證據之情形，依前開說明，亦
    得作為證據。
二、認定犯罪事實所憑證據及理由
(一)、傷害罪部分
    訊據被告甲○○於上開時、地，毆打告訴人乙○○之事實，
    ，業據其於本院審理時供承不諱，核與告訴人即被害人乙○
    ○於警詢及偵查中證述之情節相符，復有中國醫藥大學北港
    附設醫院99年1 月25日院醫病字第0990000051號函所附之告
    訴人乙○○就診時之病歷資料及該醫院之診斷證明書附卷可
    參，足認被告上開任意性之自白與事實相符，堪以採信。是
    故，本件事證明確，被告之犯行，堪以認定。
(二)、無故侵入住宅部分
    訊據被告甲○○固承認有於上開時、地進入系爭房間之事實
    ，惟矢口否認有何無故侵入住宅之犯行，辯稱：上開「七巧
    傢俱行」是我大哥吳明和在經營，系爭房間是我大哥借告訴
    人乙○○住的，並不是告訴人乙○○承租的；當天我是要進
    去拿我放在該處之電腦材料，並沒有無故侵入住宅云云。經
    查：
１、上開犯罪事實，業經證人即被害人乙○○98年6 月29日警詢
    中證述：我向被告之大哥吳明和承租位於雲林縣四湖鄉○○
    村○○路648-1 號內之系爭房間，被告於98年6 月28日晚上
    22時15分許，未經我同意進入我的租屋處，並說我不能住在
    該處等語（見警卷第2 頁至第3 頁）；98年8 月4 日偵查中
    證述：我跟吳明和承租家俱行內的一間套房，因為吳明和住
    院，被告和朋友在家俱行喝酒，我叫他們不要在那裡喝酒，
    過幾天後，被告就到房間內打我；被告不讓我住在他大哥吳
    明和所經營的「七巧傢俱行內」等語（見偵卷第6 頁），互
    核大致相符。而證人乙○○既經告知具結之義務及偽證之處
    罰後具結作證，理應知悉倘為不實證述，當受偽證罪之處罰
    ，衡情證人乙○○當無甘受偽證罪之處罰，而故為虛偽不實
    陳述以誣陷被告入罪之理。參以被告98年6 月29日警詢中供
    稱：「（你如何進入四湖鄉○○村○○路648-1 號？）因為
    四湖鄉○○村○○路648-1 號室內前端是我大哥在經營家俱
    行，後方才是出租給乙○○。」「（你是否進入四湖鄉○○
    村○○路648-1 號室內後方，乙○○所承租的房間毆打他？
    ）是他租的位置沒錯」等語（見警卷第5 頁至第6 頁），益
    可佐證人乙○○上開證述，並非虛妄。此外，復有現場照片
    13幀及現場圖在卷可參（見警卷第9 至11頁；偵卷第24至27
    頁、第29頁），足徵證人乙○○上開證述內容要與事實相符
    ，堪以採信。
２、被告固以前詞置辯，然查：
(1)、被告於警詢中，已供稱位於四湖鄉○○村○○路648-1 號後
    方之系爭房間係由證人乙○○所承租，於偵查中改稱：系爭
    房間是我哥哥借乙○○住的，因當天客人要進去看家俱，我
    要去廁所云云（見偵卷第38頁）；而於本院審理中，先稱：
    系爭房間是我大哥借告訴人乙○○住的，並不是告訴人乙○
    ○承租的；當天我是要進去拿我放在該處之電腦材料云云（
    見本院卷第20頁）；嗣改稱：因為「七巧傢俱行」的廁所在
    後面，當天是要進去上廁所云云（見本院卷第22頁背面）。
    則其先後所述顯有歧異，已足徵其所述，應有不實。
(2)、按所謂無故侵入他人住宅，指無正當理由擅入他人住宅而言
    ，最高法院22年上字第891 號判例要旨可資參照。查證人乙
    ○○業已證述被告未經其之同意，擅自進入其所承租之系爭
    房間。參諸被告亦自承當日未經證人乙○○之同意而逕行入
    內，且進入系爭房間內後即毆打證人乙○○一節，足認被告
    並無拿取物品之意，確實係無正當理由進入系爭房間甚明。
    故其辯稱是進入系爭房間內，是為了拿放在該處之電腦材料
    云云，顯不足採。
３、綜上所述，本件事證明證，被告無故侵入住宅犯行，洵堪認
    定，應予依法論科。
三、論罪科刑
    核被告甲○○所為，分別係犯刑法第306 條第1 項之無故侵
    入住宅罪及同法第277 條第1 項之傷害罪。其所犯上開2 罪
    ，犯意各別，行為互異，應分論併罰。原審以被告罪證明確
    ，因而適用刑事訴訟法第449 條第1 項前段、第454 條第2
    項、刑法第306 條第1 項、第277 條第1 項、第41條第1 項
    前段，刑法施行法第1 條之1 第1 項、第2 項前段，並審酌
    被告素行狀況、犯罪動機、手段、情節，被害人所受之傷害
    ，被告尚未與被害人達成和解，及其犯罪後之態度等情狀，
    就被告所犯無故侵入住宅罪、傷害罪、分別量處拘役30日、
    有期徒刑4 月，並分別諭知易科罰金，經核認事用法均無違
    誤，量刑亦稱妥適。被告上訴意旨否認並無無故侵入住宅，
    指摘原判決認定事實有誤、請求改判及請求緩刑云云，均無
    理由，應予駁回。
據上論結，應依刑事訴訟法第455 條之1 第1 項、第3 項、第36
8 條，判決如主文。
本案經檢察官傅克強到庭執行職務。
中    華    民    國    99    年     2    月    25    日
                  刑事第一庭  審判長法  官  陳宏卿
                                    法  官  陳美利
                                    法  官  文昌
以上正本證明與原本無異。
本件判決不得上訴。
                                    書記官  張簡純靜
中    華    民    國    99    年    2     月    25    日
附錄本案論罪科刑法條全文：
刑法第277 條：
傷害人之身體或健康者，處3 年以下有期徒刑、拘役或1 千元以
下罰金。
犯前項之罪因而致人於死者，處無期徒刑或7 年以上有期徒刑；
致重傷者，處3 年以上10年以下有期徒刑。
刑法第306 條：
無故侵入他人住宅、建築物或附連圍繞之土地或船艦者，處1 年
以下有期徒刑、拘役或3 百元以下罰金。
無故隱匿其內，或受退去之要求而仍留滯者，亦同。

司法院資訊處製作；財團法人民間司法改革基金會備份。
